Inventaris van de archieven van de instanties belast met de schattingen voor de Grondbelasting in Zuid-Holland, 1873-1958
Nationaal Archief, Den Haag
Sommelsdijk 318, 379, 563, 788, 832, 834, 835, 849.
Spijkenisse 319, 379, 564, 789, 832, 834, 835.
Stad aan 't Haringvliet 320, 379, 565, 790, 832, 834, 849.
Stellendam 321, 379, 566, 791, 832, 834, 849.
Stolwijk 74, 322, 323, 324, 379, 567, 792, 834.
Stompwijk 71, 325, 326, 372, 374, 375, 379, 380, 381, 383, 385, 568, 793, 857, 860
Stompwijk (ressort) 860.
Stormpolder 75
Streefkerk 327, 328, 569, 794
Strijen 329, 330, 331, 570, 795
Tienhoven 332, 571, 796.
Valkenburg 54, 333, 372, 373, 375, 377, 379, 380, 381, 383, 385, 572, 797, 831, 832, 834, 835, 857
Veur 71, 334, 372, 375, 379, 380, 381, 383, 385, 573, 798, 860
Veur (ressort) 860
Vianen 335, 574, 799.
Vierpolders 336, 379, 575, 800, 834, 849
Vlaardingen 76, 337, 379, 576, 801, 832, 834
Vlaardingerambacht 77, 338, 339, 379, 577, 802, 832, 834
Vlist 78, 340, 379, 578, 803, 834
Voorburg 71, 341, 372, 383, 385, 579, 804, 860
Voorburg (ressort) 860.
Voorhout 83, 342, 372, 373, 374, 377, 379, 380, 381, 383, 385, 580, 805, 831, 832, 834, 835, 857
Voorschoten 79, 343, 372, 373, 375, 377, 379, 380, 381, 383, 385, 581, 806, 831, 834, 835, 857
Vrije en Lage Boekhorst 379, 831.
Vrijenban 43, 344, 372, 374, 375, 379, 380, 381, 383, 385, 582, 807
Waarder 80, 345, 372, 373, 375, 377, 379, 380, 381, 383, 385, 583, 808, 831, 832, 834.
Waddinxveen, Noord- 81, 346, 379, 584, 809, 832, 834
Waddinxveen, Zuid- 82, 347, 379, 584, 810, 832, 834
Warmond 83, 348, 372, 373, 377, 379, 380, 381, 385, 585, 811, 831, 832, 834, 835.
Wassenaar 84, 349, 350, 372, 374, 375, 379, 380, 381, 383, 385, 586, 812, 832, 834, 835, 848, 857
Wateringen 43, 351, 372, 374, 379, 380, 381, 383, 385, 587, 813, 857
Westmaas 352, 588, 814.
Woerden 85, 353, 372, 373, 375, 377, 379, 380, 381, 383, 385, 589, 815, 831, 832, 834, 857
Woubrugge 86, 87, 354, 355, 372, 373, 374, 375, 377, 379, 380, 381, 383, 385, 590, 816, 831, 832, 834, 857
Wijngaarden 356, 591, 817
IJsselmonde 357, 592, 818.
Zegwaart 90, 358, 359, 372, 374, 375, 379, 380, 381, 383, 385, 593, 819
Zevenhoven 88, 360, 372, 373, 374, 375, 377, 379, 380, 381, 383, 385, 594, 820, 831, 832, 834, 857
Zevenhuizen 89, 361, 379, 595, 821, 834.
Zoetermeer 90, 362, 363, 372, 374, 375, 379, 380, 381, 383, 385, 596, 822, 857, 860
Zoetermeer (ressort) 376, 860.
Zoeterwoude 364, 365, 372, 373, 374, 375, 377, 379, 380, 381, 383, 385, 597, 823, 831, 834, 835, 857
Zouteveen 77, 598, 824
Zuid-Beijerland 366, 599, 825
Zuidland 367, 379, 600, 826, 832, 834.
Zwammerdam 368, 372, 373, 375, 377, 379, 380, 381, 383, 385, 601, 827, 831, 832, 834
Zwartewaal 369, 379, 602, 828, 834, 849
Zwijndrecht 370, 371, 603, 829.
Beschrijving van de series en archiefbestanddelen
- STUKKEN BETREFFENDE ALGEMENE HERZIENINGEN., 1
  - HERZIENING VAN 1873., A
    - Uitkomsten., 1
      - Registers Grondbelasting no.32: Opgaven bevattende de uitkomsten der herziening van de belastbare opbrengst der gebouwde eigendommen., 1874-1875; 1-90; 90 delen
        Ongeveer de helft van de gemeenten ontbreekt.
        - Aar, Ter A-C., 1
        - Aarlanderveen A-C., 2
        - Achttienhoven A., 3
        - Alkemade A-E., 4
        - Alkemade G., 5
          Vroeger Vrije en Lage Boekhorst.
        - Alphen A-C., 6
        - Ammerstol A., 7
        - Barendrecht A-D., 8
        - Barwoutswaarder A., 9
        - Benthuizen A-C., 10
        - Benthuizen D., 11
          Vroeger Hoogeveen.
        - Bergambacht A-C., 12
        - Bergambacht D., 13
          Vroeger Zuidbroek.
        - Berkenwoude A-C., 14
        - Bodegraven A-C., 15
        - Boskoop A-C., 16
        - Charlois A-D., 17
        - Delft A-C., 18
        - Delft D-E., 19
        - Gouda A-K., 20
        - Gouderak A-C., 21
        - Gravenhage, 's- B., 22
        - Gravenhage, 's- C-D., 23
        - Gravenhage, 's- E-F, L., 24
        - Gravenhage, 's- I-K., 25
        - Gravenhage, 's- M., 26
        - Gravenhage, 's- O-P., 27
        - Gravenzande, 's- A-H., 28
        - Haastrecht A-C., 29
        - Hazerswoude A-G., 30
        - Hekendorp A., 31
        - Hekendorp B., 32
          Vroeger Oudekoop.
        - Hillegom A-D., 54
        - Hof van Delft A-E., 43
        - Hoogeveen., 11
        - Hoogmade., 87
        - Hoogvliet A-B., 33
        - Katendrecht A., 34
          Wordt later Charlois, sectie E.
        - Katwijk A-B., 35
        - Koudekerk A-B., 36
        - Lange Ruige Weide A-B., 37
        - Leiden B, H., 38
        - Leiden F, E, D, C, A., 39
        - Leiden I, G., 40
        - Leiderdorp A-C., 41
        - Leimuiden A-C., 42
        - Lier, De A-B., 43
          In dit deel zitten ook de gemeenten: Schipluiden A-D, Wateringen A-C, Vrijenban A-E en Hof van Delft A-E.
        - Lisse A-E., 55
        - Loosduinen A-F., 44
        - Maasland A-H., 45
        - Maassluis A., 46
        - Moerkapelle A., 47
        - Monster A-E., 48
        - Moordrecht A-C., 49
        - Naaldwijk A-G., 50
        - Nieuwkoop A-E., 51
        - Nieuwveen A-B., 52
        - Noordwijk A-I, K-M., 53
        - Noordwijkerhout A-E., 54
          In dit deel zitten ook de gemeenten: Valkenburg A, Sassenheim A, Hillegom A-D en Hillegom E (vroeger De Vennip).
        - Nootdorp A-C., 90
        - Oegstgeest A-E., 55
          In dit deel zit ook de gemeente: Lisse A-E.
        - Oudekoop., 32
        - Oudshoorn A-C., 56
        - Papekop A-B., 57
        - Pernis A-C., 58
        - Poortugaal A-C., 59
        - Pijnacker A-C., 90
        - Reeuwijk A-D., 60
        - Reeuwijk E-J., 61
          Vroeger Sluipwijk.
        - Rhoon A-C., 62
        - Ridderkerk A-D., 63
        - Ridderkerk E-F., 64
          Vroeger Rijsoort.
        - Rietveld A-B., 65
        - Rotterdam A., 66
        - Rotterdam B., 67
        - Rotterdam N., 68
        - Rozenburg A-C., 69
        - Rijnsaterwoude A., 70
        - Rijnsburg A-B., 83
        - Rijsoort., 64
        - Rijswijk A-I., 71
          In dit deel zitten ook de gemeenten: Voorburg A-C, Veur A-B en Stompwijk A-H.
        - Sassenheim A, 54
        - Schiedam A-G., 72
        - Schipluiden A-D., 43
        - Schoonhoven A-C., 73
        - Sluipwijk., 61
        - Stolwijk A-D., 74
        - Stompwijk A-H., 71
        - Stormpolder B., 75
        - Valkenburg A., 54
        - Vennip, De., 54
        - Veur A-B., 71
        - Vlaardingen A-B., 76
        - Vlaardingerambacht A-E., 77
          In dit deel zit ook de gemeente: Zouteveen A-E.
        - Vlist A-C., 78
        - Voorburg A-C., 71
        - Voorhout A-B., 83
        - Voorschoten A-B., 79
        - Vrije en Lage Boekhorst., 5
        - Vrijenban A-E., 43
        - Waarder A-B., 80
        - Waddinxveen, Noord- A-B., 81
        - Waddinxveen, Zuid- C-I., 82
        - Warmond A-E., 83
          In dit deel zitten ook de gemeenten: Voorhout A-B en Rijnsburg A-B.
        - Wassenaar B-G., 84
        - Wateringen A-C., 43
        - Woerden A-C., 85
        - Woubrugge A-C., 86
        - Woubrugge D., 87
          Vroeger Hoogmade.
        - Zegwaart A-F., 90
        - Zevenhoven A-B., 88
        - Zevenhuizen A-D., 89
        - Zoetermeer A-H., 90
          In dit deel zitten ook de gemeenten: Zegwaart A-F, Pijnacker A-C en Nootdorp A-C.
        - Zouteveen A-E., 77
        - Zuidbroek., 13
  - HERZIENING VAN 1879., B
    - Uitkomsten., 1
      - Staten no.1: Uitkomsten der herziening van de belastbare opbrengst der ongebouwde eigendommen., 1881-1889; 91-371; 281 delen
        - Aar, Ter A-C., 91
        - Aarlanderveen A-C., 92
        - Abbenbroek A-C., 93
        - Achttienhoven., 249
        - Alblasserdam A-B., 94
        - Alkemade A-C., 95
        - Alkemade D-F., 96
        - Alkemade G., 97
        - Alphen A-B., 98
        - Alphen C-E., 99
        - Ameide A-B., 100
        - Ammerstol A., 101
        - Arkel A-C., 102
        - Asperen A., 103
        - Barendrecht, Oost- en West- A-B., 104
        - Barendrecht, Oost- en West- C-D., 105
        - Barwoutswaarder A., 106
        - Benthuizen A-C., 107
        - Bergambacht B., 108
        - Bergambacht C., 109
        - Bergambacht D., 110
        - Bergschenhoek A-B., 111
        - Berkel en Rodenrijs A-C., 112
        - Berkel en Rodenrijs D., 113
          Vroeger Tempel.
        - Berkenwoude A-C., 114
        - Biert., 136
        - Bleiswijk A-D., 115
        - Bleskensgraaf A-C., 116
        - Bommel, Den A-C., 117
        - Brandwijk A-B., 118
        - Brielle A-B., 119
        - Capelle aan den IJssel A-B., 120
        - Charlois A-B., 121
        - Charlois C-D., 122
        - Charlois E., 123
          Vroeger Katendrecht.
        - Delfshaven A-B., 124
        - Delft A-B., 125
        - Delft C-E., 126
        - Dirksland A-C., 127
        - Dordrecht B-E., 128
        - Dordrecht F-K., 129
        - Dubbeldam A-B., 130
        - Dubbeldam D, H-I., 131
        - Dubbeldam E-G., 132
          Vroeger Wieldrecht.
        - Everdingen A-C., 133
        - Geervliet A-B., 134
        - Geervliet C-D., 135
          Vroeger Simonshaven.
        - Geervliet E., 136
          Vroeger Biert.
        - Giessen-Nieuwkerk A-B., 137
        - Giessendam A-C., 138
        - Goedereede A-B., 139
        - Goidschalxoord., 178
        - Gorinchem A-B., 140
        - Gorinchem C-D., 141
        - Gouda D-K., 142
        - Goudriaan A-B., 143
        - Goudswaard A-D., 144
        - Gravendeel, 's- A-B., 145
        - Gravendeel, 's- C-E., 146
        - Gravenhage, 's- C., 147
        - Gravenhage, 's- D-E., 148
        - Gravenhage, 's- F., 149
        - Gravenhage, 's- G-H., 150
        - Gravenhage, 's- J-K., 151
        - Gravenhage, 's- L., 152
        - Gravenhage, 's- M (nrs. 1 t/m 7439)., 153
        - Gravenhage, 's- M (nrs. 7438 t/m 7947)., 154
        - Gravenhage, 's- N., 155
        - Gravenhage, 's- O., 156
        - Gravenhage, 's- P., 157
        - Gravenhage, 's- R., 158
        - Gravenhage, 's- S (nrs. 1 t/m 6141)., 159
        - Gravenhage, 's- S (nrs. 6142 t/m 8188)., 160
        - Gravenhage, 's- U., 161
        - Gravenhage, 's- V-W., 162
        - Gravenhage, 's- X-Y., 163
        - Gravenzande, 's- I-L., 164
        - Gravenzande, 's- M-S., 165
        - Groeneveld., 190
        - Groot-Ammers A-C., 166
        - Groote Lindt A., 167
        - Groote Lindt B., 168
          Vroeger Heer Oudelands Ambacht.
        - Groote Lindt C., 169
          Vroeger Kijfhoek.
        - Haastrecht A-D., 170
        - Hagestein A-B., 171
        - Hardinxveld A-B., 172
        - Heenvliet A-B., 173
        - Heer Oudelands Ambacht., 168
        - Heerjansdam A., 174
        - Heerjansdam B., 175
          Vroeger Kleine Lindt.
        - Hei- en Boeicop A-B., 176
        - Heinenoord A-D., 177
        - Heinenoord E., 178
          Vroeger Goidschalxoord.
        - Hekelingen A-C., 179
        - Hekendorp A., 180
        - Hekendorp B., 181
        - Hellevoetsluis A., 182
        - Hendrik-Ido-Ambacht A-B., 183
        - Hendrik-Ido-Ambacht C., 184
          Vroeger Sandelingen-Ambacht.
        - Herkingen A., 185
        - Heukelum A-B., 186
          B was vroeger spijk.
        - Hillegersberg A-C., 187
        - Hillegom E., 188
          Vroeger De Vennip.
        - Hodenpijl., 312
        - Hof van Delft A-E., 189
        - Hof van Delft F., 190
          Vroeger Groeneveld.
        - Hoogblokland A-B., 191
        - Hoogvliet A-B., 192
        - Hoornaar A., 193
        - Katendrecht., 123
        - Katwijk A-B., 194
        - Kedichem A-B., 195
        - Kethel en Spaland A-C., 196
        - Klaaswaal A-B., 197
        - Kleine Lindt., 175
        - Koudekerk A-B., 198
        - Kralingen C, E., 199
        - Kralingen D., 200
        - Krimpen aan den IJssel A., 201
        - Krimpen aan den IJssel B., 202
          Vroeger Stormpolder.
        - Krimpen aan de Lek A., 203
        - Kijfhoek., 169
        - Laag-Blokland., 263
        - Lange Ruige Weide A-B., 204
        - Langerak A-B., 205
        - Leerbroek A-C., 206
        - Leerdam A., 207
        - Leerdam B-C., 208
        - Leiden A-C., 209
        - Leiden D-G., 210
        - Leiden H-J., 211
        - Leiderdorp A-C., 212
        - Leimuiden A-C., 213
        - Lekkerkerk A-B., 214
        - Lekkerkerk C., 215
        - Lekkerkerk D., 216
        - Lexmond A-C., 217
        - Lier, De A-B., 218
        - Lier, De C., 219
        - Lisse A-E., 220
        - Loosduinen G-I., 221
        - Loosduinen K-N., 222
        - Maasdam A-C., 223
        - Maasland A-D., 224
        - Maasland E-H., 225
        - Maassluis A., 226
        - Meerdervoort., 371
        - Meerkerk A-C., 227
        - Melissant A-B., 228
        - Melissant C-D., 229
          Vroeger Onwaard.
        - Melissant E., 230
          Vroeger Roxenisse.
        - Middelburg., 284
        - Middelharnis A-C., 231
        - Moerkapelle A., 232
        - Molenaarsgraaf A-B., 233
        - Monster F-H., 234
        - Monster I-K., 235
        - Moordrecht A (bis)-C., 236
        - Mijnsheerenland A-C., 237
        - Naaldwijk A-C., 238
        - Naaldwijk D-F., 239
        - Naters., 292
        - Nederslingeland., 277
        - Nieuw-Beijerland A-B., 240
        - Nieuw-Helvoet A-C., 241
        - Nieuw-Helvoet D., 242
          Vroeger Oude en Nieuwe Struiten.
        - Nieuw-Lekkerland A-B., 243
        - Nieuwe Tonge A-B., 244
        - Nieuwenhoorn A-D., 245
        - Nieuwerkerk aan den IJssel A-C., 246
        - Nieuwkoop A-B., 247
        - Nieuwkoop C-E., 248
        - Nieuwkoop F., 249
          Vroeger Achttienhoven.
        - Nieuwland A-B., 250
        - Nieuwpoort A., 251
        - Nieuwveen A-C., 252
        - Noordeloos A-B., 253
        - Noordwijk A-F., 254
        - Noordwijk G-M., 255
        - Noordwijkerhout A-E., 256
        - Nootdorp A-C., 257
        - Numansdorp A-B., 258
        - Numansdorp C., 259
        - Oegstgeest A-E., 260
        - Onwaard., 229
        - Ooltgensplaat A-C., 261
        - Oostvoorne A-D., 262
        - Ottoland A-B., 263
          Betreft tevens Laag-Blokland.
        - Oud-Alblas A-B., 264
        - Oud-Beijerland A-C., 265
        - Oud-Beijerland D., 266
        - Ouddorp A-E., 267
        - Oude en Nieuwe Struiten., 242
        - Oude Tonge A-C., 268
        - Oudenhoorn A-B., 269
        - Ouderkerk aan den IJssel A, C., 270
        - Ouderkerk aan den IJssel B., 271
        - Oudshoorn A-C., 272
        - Overschie A-D., 273
        - Papekop A-B., 274
        - Papendrecht A-C., 275
        - Pernis A-C., 276
        - Peursum A-B., 277
          B was vroeger Nederslingeland.
        - Piershil A-B., 278
        - Poortugaal A-C., 279
        - Puttershoek A-B., 280
        - Pijnacker A-B., 281
        - Pijnacker C-D., 282
        - Reeuwijk A-C., 283
        - Reeuwijk D., 284
          Vroeger Middelburg.
        - Reeuwijk E-I., 285
        - Rhoon A-C., 286
        - Ridderkerk A-B., 287
        - Ridderkerk C-D., 288
        - Ridderkerk E-F., 289
        - Rietveld A-B., 290
        - Rockanje A-D., 291
        - Rockanje E., 292
          Vroeger Naters.
        - Rotterdam A,G., 293
        - Rotterdam B., 294
        - Rotterdam C., 295
        - Rotterdam D., 296
        - Rotterdam E-G., 297
        - Rotterdam H-I, O-Q., 298
        - Rotterdam K-N., 299
        - Rotterdam R., 300
        - Roxenisse., 230
        - Rozenburg A-C., 301
        - Rijnsaterwoude A., 302
        - Rijnsburg A-B., 303
        - Rijswijk A-D., 304
        - Rijswijk E-I., 305
        - Sandelingen-Ambacht., 184
        - Sassenheim A-B., 306
        - Schelluinen A., 307
        - Schiebroek A., 308
        - Schiedam A-D., 309
        - Schiedam E-G., 310
        - Schipluiden A-B., 311
        - Schipluiden C., 312
          Vroeger Hodenpijl.
        - Schipluiden D-E., 313
          Vroeger Sint Maartenregt.
        - Schoonhoven A-C., 314
        - Schoonrewoerd A-C., 315
        - Simonshaven., 135
        - Sint Maartenregt., 313
        - Sliedrecht A-B, F., 316
        - Sliedrecht G-I., 317
        - Sommelsdijk A-D., 318
        - Spijk., 186
        - Spijkenisse A-E., 319
        - Stad aan 't Haringvliet A., 320
        - Stellendam A-D., 321
        - Stolwijk A., 322
        - Stolwijk B-C., 323
        - Stolwijk D., 324
        - Stompwijk A-C., 325
        - Stompwijk D-H., 326
        - Stormpolder., 202
        - Streefkerk A., 327
        - Streefkerk B-C., 328
        - Strijen A-F., 329
        - Strijen G-L., 330
        - Strijen M., 331
          Vroeger Strijensas.
        - Strijensas., 331
        - Tempel., 113
        - Tienhoven A., 332
        - Valkenburg A., 333
        - Vennip, De., 188
        - Veur A-B., 334
        - Vianen A-C., 335
        - Vierpolders A-B., 336
        - Vlaardingen A-B., 337
        - Vlaardingerambacht A-D., 338
        - Vlaardingerambacht E., 339
          Vroeger Zouteveen.
        - Vlist A-C., 340
        - Voorburg D-F., 341
        - Voorhout A-B., 342
        - Voorschoten A-B., 343
        - Vrijenban A-E., 344
        - Waarder A-B., 345
        - Waddinxveen, Noord- A-B., 346
        - Waddinxveen, Zuid- C-J., 347
        - Warmond A-E., 348
        - Wassenaar B-E., 349
        - Wassenaar F-G., 350
        - Wateringen A-C., 351
        - Westmaas A-B., 352
        - Wieldrecht., 132
        - Woerden A-C., 353
        - Woubrugge A-C., 354
        - Woubrugge D., 355
        - Wijngaarden A., 356
        - IJsselmonde A-C., 357
        - Zegwaart A-B., 358
        - Zegwaart D-H., 359
        - Zevenhoven A-B., 360
        - Zevenhuizen A-D., 361
        - Zoetermeer A-D., 362
        - Zoetermeer E-H., 363
        - Zoeterwoude A-B., 364
        - Zoeterwoude C-E., 365
        - Zouteveen., 339
        - Zuid-Beijerland A-E., 366
        - Zuidland A-C., 367
        - Zwammerdam A-C., 368
        - Zwartewaal A., 369
        - Zwijndrecht A-B., 370
        - Zwijndrecht C., 371
          Vroeger Meerdervoort.
    - Overige stukken., 2
      - Staten van in de jaren 1877 t/m. 1881 verleden en geregistreerde huurakten van ongebouwde eigendommen., z.j.; 372; 1 pak
        De namen der gemeenten zijn verwerkt in de index.
      - "Verzameling der optellingen aan de voet van kolom 11 van de staat no. 1", met opgaven van de totalen van de belastbare opbrengst per gemeente., 1888-1889; 373; 1 omslag
        De namen der gemeenten in de index.
      - Staten no. 1 bis: "Opgaven van wijzigingen der aanvankelijk bepaalde belastbare opbrengst na het onderzoek der bezwaarschriften"., 1889; 374; 1 omslag
      - Staten no.3: Gegevens omtrent verhuringen van ongebouwde eigendommen over elk der jaren 1877-1881., z.j.; 375; 1 omslag
      - Staten no.4: Toepassing van de voorlopige schaal van schatting op de eigendommen in de huurovereenkomsten begrepen, van de onderdelen (ressorten) Delft, 's-Gravenhage, Leiden en Zoetermeer., z.j.; 376; 1 pak
      - Staten no.6: Schalen van schatting., 1887; 377; 1 omslag
      - Staten no.7: Opgaven betreffende de schalen van schatting., z.j.; 378-379; 2 pakken
        - Aar, Ter - Loosduinen., 378
        - Maasland - Zwartewaal., 379
      - Staten no.8: "Uitkomsten der typen-schatting"., 1885-1887; 380; 1 pak
      - Staten no.8a: "Opgaven van de als typen geschatte eigendommen, bestemd voor nederlegging op de secretarie der gemeente"., 1885-1887; 381; 1 pak
      - Staten no.21: "Registers van bezwaarschriften tegen de schaal van schatting, of tegen de typen-schatting"., z.j.; 382-383; 2 pakken
        - Aar, Ter - Pijnacker., 382
        - Rietveld - Zwammerdam., 383
      - Staten no.22: Registers van bezwaarschriften tegen de bepaling der belastbare opbrengst door vergelijking., z.j.; 384-385; 2 pakken
        De namen der gemeenten in de index. Bij de meeste staten tevens opgenomen "Registers van Reclames tegen de schatting bij vergelijking", z.j.
        - Aar, Ter - Monster., 384
        - Naaldwijk - Zwammerdam., 385
      - "Verslagen van de Hoofdcommissie, gedrukt, 2 delen, 's-Gravenhage 1890., 386; 1 pak
        Op blz.21-23 opgave van de onderdelen (ressorten) in Zuid-Holland en van de gemeenten per onderdeel.
  - HERZIENING VAN 1897-1904., C
    - Uitkomsten., 1
      - Staten no.1: Uitkomsten der herziening van de belastbare opbrengst der gebouwde eigendommen, (bijgewerkt tot en met) 1900., 387-603; 217 delen
        - Aar Ter A-C., 387
        - Aarlanderveen A-C., 388
        - Abbenbroek A-B., 389
        - Achttienhoven., 508
        - Alblasserdam A-B., 390
        - Alkemade A-G., 391
        - Alphen A-D., 392
        - Ameide A-B., 393
        - Ammerstol A., 394
        - Arkel A-C., 395
        - Asperen A., 396
        - Barendrecht, Oost- en West- A-D., 397
        - Barwoutswaarder A., 398
        - Benthuizen A-D., 399
          D was vroeger Hoogeveen.
        - Bergambacht A-D., 400
        - Bergschenhoek A-B., 401
        - Berkel en Rodenrijs A-C., 402
        - Berkenwoude A-C., 403
        - Bleiswijk A-C., 404
        - Bleskensgraaf A-C., 405
          C was vroeger Hofwegen.
        - Bodegraven A-C., 406
        - Bommel, Den A-C., 407
        - Boskoop A-D., 408
        - Brandwijk A-B., 409
        - Brielle A-B., 410
        - Capelle aan den IJssel A-B., 411
        - Charlois A-E., 412
        - Delfshaven A-B., 413
        - Delft A-E., 414
        - Dirksland A-C., 415
        - Dordrecht B-E., 416
        - Dordrecht F-K., 417
        - Dubbeldam A-B, D-J., 418
        - Everdingen A-C., 419
        - Geervliet A-E., 420
        - Giessen-Nieuwkerk A-B., 421
        - Giessendam A-C., 422
        - Goedereede A-B., 423
        - Gorinchem A-D., 424
        - Gouda A-K., 425
        - Gouderak A-C., 426
        - Goudriaan A-B., 427
        - Goudswaard A, C-D., 428
        - Gravendeel, 's- A-F., 429
        - Gravenhage, 's- Ab-Ad., 430
        - Gravenhage, 's- Ae., 431
        - Gravenhage, 's- Af-Ah, V., 432
        - Gravenhage, 's- C-E., 433
        - Gravenhage, 's- F-G., 434
        - Gravenhage, 's- H-J., 435
        - Gravenhage, 's- K., 436
        - Gravenhage, 's- L., 437
        - Gravenhage, 's- N-O., 438
        - Gravenhage, 's- P, W., 439
        - Gravenhage, 's- R., 440
        - Gravenhage, 's- U., 441
        - Gravenhage, 's- X-Z., 442
        - Gravenzande, 's- J-S., 443
        - Groot-Ammers A-C., 444
        - Groote Lindt A-C., 445
        - Haastrecht A-D., 446
        - Hagestein A-B., 447
        - Hardinxveld A-B., 448
        - Hazerswoude A-G., 449
        - Heenvliet A-B., 450
        - Heerjansdam A-B., 451
        - Hei- en Boeicop A-B., 452
        - Heinenoord A-E., 453
        - Hekelingen A-C., 454
        - Hekendorp A-B., 455
        - Hellevoetsluis A., 456
        - Hendrik-Ido-Ambacht D-F., 457
        - Herkingen A., 458
        - Heukelum A-B., 459
        - Hillegersberg A-C., 460
        - Hillegom A-E., 461
        - Hof van Delft A-F., 462
        - Hofwegen., 405
        - Hoogblokland A-B., 463
        - Hoogeveen., 399
        - Hoogvliet A-B., 464
        - Hoornaar A., 465
        - Katwijk A-B., 466
        - Kedichem A-B., 467
        - Kethel en Spaland A-C., 468
        - Klaaswaal A-B., 469
        - Koudekerk A-B., 470
        - Kralingen C, E., 471
        - Kralingen D., 472
        - Krimpen aan den IJssel A-B., 473
        - Krimpen aan de Lek A., 474
        - Laag-Blokland., 520
        - Lange Ruige Weide A-B., 475
        - Langerak A-B., 476
        - Leerbroek A-C., 477
        - Leerdam A-C., 478
        - Leiden A-C., 479
        - Leiden D-G., 480
        - Leiden H-J., 481
        - Leiden K-M., 482
        - Leiderdorp A-C., 483
        - Leimuiden A-C., 484
        - Lekkerkerk A-D., 485
        - Lexmond A-C., 486
        - Lier, De A-C., 487
        - Lisse A-D., 488
        - Loosduinen G-N., 489
        - Maasdam A-C., 490
        - Maasland A-H., 491
        - Maassluis A., 492
        - Meerkerk A-C., 493
        - Melissant A-E., 494